# 购买资产和部分人员的账务，税务处理

提问人：lmlm 时间：2021-04-14 08:59:00
我们公司现在打算和一家公立医院合作，将该医院的一个部门的医生护士和对应的资产购买过来，到我们公司发展业务。这些医生护士会和原来单位解聘，到我们公司重新签订劳动合同。我们找评估公司对这个部门的设备和人员做了个评估，基本是收益法。是按照这个部门预计未来的收入折现计算，出了一个评估值。评估报告里区分了设备价值和人员价值。设备买过来，可以作为固定资产。问题是这些人员我们支付的对价算什么，是做无形资产还是费用化，不是很清楚。因为不是购买这个医院的股权，也不能算长期股权投资，所以不太明白，想求教大家一下，谢谢！

回答人：chenyiwei
收购对价如果是支付给这些人原任职的医院而不是给这些人的，则不属于职工薪酬。
在排除属于职工薪酬的可能性的基础上，需要考虑的是该部分额外价款是否对应于满足《企业会计准则解释第 5 号》第一条规定的“可辨认性标准”的无形资产，如具有特殊性的专科诊疗技术等，对此予以充分识别并计量。剩余部分确认为商誉。